【裁判字號】    99,上訴,1033
【裁判日期】    990618
【裁判案由】    毒品危害防制條例
【裁判全文】
臺灣高等法院刑事判決                99年度上訴字第1033號
上  訴  人
即  被  告  甲○○
指定辯護人  林嫦芬律師
上列上訴人因毒品危害防制條例案件，不服臺灣臺北地方法院
98年度訴字第850號，中華民國99年1月25日第一審判決（起訴案
號：臺灣臺北地方法院檢察署98年度偵字第8057號），提起上訴
，本院判決如下：
    主  文
原判決撤銷。
甲○○販賣第二級毒品，累犯，處有期徒刑柒年肆月。未扣案之
販賣第二級毒品所得新臺幣壹仟元沒收之，如全部或一部不能沒
收時，以其財產抵償之。扣案之第二級毒品甲基安非他命驗餘淨
重零點壹壹柒公克沒收銷燬之。
    事  實
一、甲○○前於民國94、95年間因毒品案件，分別經臺灣臺北地
    方法院94年度易字第264號、94年度訴字第778號、95年度訴
    字第109號判處有期徒刑6月、8月、8月確定，嗣因逢中華民
    國九十六年罪犯減刑條例施行，上開徒刑分別經減刑為有期
    徒刑3月、4月、4月並定應執行有期徒刑10月，於96年7月16
    日縮刑期滿執行完畢，然仍不知悔改。
二、甲○○明知甲基安非他命係毒品危害防制條例第2條第2項第
    2款所規定之第二級毒品，依法不得販賣，竟意圖營利，基
    於販賣第二級毒品甲基安非他命之犯意，於98年3月21日13
    時許，在臺北市○○區○○路472號2樓（起訴書誤載為吉林
    路161巷附近某處）張智豪住處樓下附近，以新台幣（下同
    ）1,000元之價格販賣第二級毒品甲基安非他命1包（起訴書
    誤載為安非他命）給張智豪。嗣於98年3月22日凌晨零時許
    ，在臺北市中山區○○○路○段87巷51號前小公園內，因甲
    ○○、張智豪行跡可疑，為警上前盤檢，張智豪因持有其於
    上開時、地向甲○○購得之第二級毒品甲基安非他命（已自
    行施用部分），自認法網難逃，乃主動交出其所持有之上開
    毒品1包（毛重0.3440公克，淨重0.1140公克），甲○○旋
    經警方在其鞋子內扣得第二級毒品甲基安非他命3包（合計
    毛重1.7960公克，合計淨重1.1060公克），而循線查悉上情
    。
三、案經臺北市政府警察局中山分局報請臺灣臺北地方法院檢察
    署檢察官偵查起訴。
    理    由
壹、證據能力：
一、按被告以外之人於審判外之言詞或書面陳述，除法律有規定
    者外，不得作為證據，刑事訴訟法第159條第1項定有明文。
    查證人張智豪之警詢筆錄，對於被告而言，性質上為被告以
    外之人於審判外之陳述紀錄，被告及其辯護人於本院準備程
    序時爭執其證據能力（見本院卷第34頁反面），經查證人張
    智豪於偵查中已結證證述明確，則證人張智豪於警詢中之證
    述已非證明犯罪事實存否所必要，依刑事訴訟法第159條第1
    項之規定，不得作為證據。
二、本件證人張智豪在檢察官偵訊時所為之陳述，被告及其辯護
    人於本院準備程序時爭執其證據能力（見本院卷第34頁反面
    ），不同意作為證據。按被告以外之人於偵查中向檢察官所
    為之陳述，除顯有不可信之情況者外，得為證據，刑事訴訟
    法第159條之1第2項定有明文。而所謂「顯有不可信性」係
    指陳述是否出於供述者之真意、有無違法取供情事之信用性
    而言，故應就偵查筆錄製作之原因、過程及其功能等項加以
    綜合觀察，據以判斷該傳聞證據是否「非顯不可信」，倘可
    據以認定其任意性暨信用性俱無疑慮者，即可例外賦予「證
    據能力」，俾其成為法院審判時之適格證據資料。次按偵查
    係採糾問原則，由檢察官主導，重在合目的性之追求，而「
    詰問」乃偵查程序之一部，除預料證人、鑑定人於審判時不
    能訊問之情形外，檢察官可視實際情況，決定是否命被告在
    場，讓被告得親自詰問證人、鑑定人，此為刑事訴訟法第
    248 條所明定，故刑事訴訟法第159條之1第2項所指得為證
    據之被告以外之人於偵查中向檢察官所為之陳述，其證據能
    力不因偵訊證人、鑑定人當時被告不在場，未親自詰問證人
    、鑑定人而受影響（最高法院97年度臺上字第603號判決意
    旨參照）。經查，證人張智豪於偵查中所為之陳述，經具結
    在卷，此有結文在卷可考，且其陳述內容具體明確，復未見
    檢察官在偵查中有何違法取供而不具信用性之情事，雖未經
    被告親自詰問證人，惟參酌上揭判決意旨，仍應認對證人證
    言尚不生影響。次為確保被告對證人之詰問權，證人於審判
    中，應依法定程序，到場具結陳述，並接受被告之詰問，其
    陳述始得作為認定被告犯罪事實之判斷依據，此觀司法院大
    法官會議釋字第582、592號解釋意旨甚明。最高法院95 年
    度台上字第2724號判決亦採同一見解。本件證人張智豪業經
    原審審理時依證人地位到庭，依法具結陳述後，並予被告對
    質詰問之機會，且本院審理時，並再提示證人等之上開各該
    供述筆錄及要旨，由被告依法辯論，有本院審判筆錄可考，
    本件證人張智豪於偵查中之陳述，既已賦予被告反對詰問權
    ，並踐行之合法調查程序，應有證據能力，而得作為本院判
    決之基礎。
三、末按，被告以外之人於審判外之陳述，雖不符刑事訴訟法第
    159條之1至之4之規定， 而經當事人於審判程序同意作為證
    據，法院審酌該言詞陳述或書面陳述作成時之情況，認為適
    當者，亦得為證據；當事人、代理人或辯護人於法院調查證
    據時，知有第159條第1項不得為證據之情形，而未於言詞辯
    論終結前聲明異議者，視為有前項之同意，亦據刑事訴訟法
    第159條之5規定甚明。經查：除上揭證人張智豪於警詢及偵
    查中供述證據外，本件被告、檢察官及辯護人於本院準備程
    序中均未就其他證據資料之證據能力提出爭執，且迄於言詞
    辯論終結前，亦未就本院所調查之其他證據資料主張有刑事
    訴訟法第159條第1項不得為證據之情形，應認均已同意其他
    證據資料得作為本案之證據。從而，以下所述之其他證據資
    料，縱有屬傳聞證據，且不符刑事訴訟法第159條之1至之4
    規定之情形者，業經本院審酌各該證據資料作成時之一切客
    觀情況，認均無不適當情事，而有證據能力，合先敘明。
貳、實體部分：
一、訊據被告甲○○固坦承有於98年3月21日13時許在張智豪住
    處與張智豪見面，並向張智豪拿取現金等事實，惟矢口否認
    有何販賣第二級毒品甲基安非他命之犯行，辯稱：伊沒有賣
    安非他命給張智豪，伊與張智豪有於98年3月21日下午1點左
    右在張智豪住處見面，見面是因為張智豪要還伊之前他欠伊
    5萬元其中的2,000元，他有還伊2,000元，伊拿到錢後就離
    開他家，當天晚上張智豪打電話給伊說他不知道要幹什麼，
    他說他無聊，因為他家有人不方便在家裡，所以就跟伊約在
    公園那邊見面，我跟他見面時間大約是將近晚上12點左右，
    等語。辯護人亦為被告辯護稱：按最高法院對供出毒品來源
    之證人證詞，限制其證據價值，認除有積極證據足以擔保其
    證述之真實性外，不得作為被告有罪之唯一證據，即類似刑
    事訴訟法第156條第2項自由心證之例外規定，準此，尚難單
    憑證人張智豪為警查獲後指證被告販毒，即逕認被告有販毒
    之犯行等語。然查：
  (一)張智豪於98年3月22日凌晨遭警查扣之白色結晶塊1袋，確實
    含有第二級毒品甲基安非他命成分（毛重0.3440公克，淨重
    0.1140公克，取樣0.0003公克，餘重0.1137公克），此有交
    通部民用航空局航空醫務中心98年3月31日航藥鑑字第09816
    51號毒品鑑定書在卷可稽（偵查卷第79頁）。而上開毒品係
    被告於98年3 月21日13時許，在臺北市○○區○○路472號2
    樓張智豪住處樓下附近，以1,000 元之價格販賣給張智豪後
    ，經張智豪於當日下午某時許施用後所剩餘等情，亦經證人
    張智豪於98年4 月10日檢察官訊問時結證屬實（偵查卷第72
    頁以下），且張智豪於98年3月22日凌晨經警查獲後採尿送
    驗，確有安非他命、甲基安非他命陽性反應之事實，亦有臺
    北市政府偵辦毒品案件尿液檢體委驗單、臺灣尖端先進生技
    醫藥股份有限公司濫用藥物檢驗報告（偵查卷第86頁、第88
    頁）附卷可查，被告復自承確實有於98年3月21日13時許與
    張智豪見面並自張智豪處取得現金，堪認證人張智豪前開指
    證，應屬非虛。
  (二)證人張智豪固於原審審理時翻異前詞，證稱：98年3月22日
    凌晨為警查獲之安非他命是伊與被告在臺北市中山區○○○
    路○段87巷51號前小公園撿到的，並非向被告買的等語（見
    原審卷第144頁反面）。惟查，證人上開所證，與被告在警
    詢、檢察官訊問及原審98年10月13日訊問時所為之辯解相同
    ，然被告業於原審審理時供承：（當天警察盤查你的時候，
    有無在你身上查獲違禁物品？）有，安非他命3包；（安非
    他命3包來源為何）？是跟一個綽號大頭的男性拿的；（提
    示偵查卷第16頁被告警詢筆錄，你稱從我鞋子內拿出的安非
    他命是我和張智豪在公園內聊天時發現的，我想要拿回家去
    試試看是不是毒品，就把3包放在我的鞋子內1包交給張智豪
    ，有無說過這些話？）有；（為何與你今日所述不同？）因
    為我當時就會害怕，所以就說是撿到的，今天說的才是對的
    ；（98年3月22日為警查扣得3包安非他命，你是在何時、地
    向大頭拿的？）3月21日晚上9點多或10點多，我打電話給大
    頭叫他拿給我的，大頭就拿到長春路阿祥住處樓下給我；（
    你在3月21日跟張智豪在小公園見面時，到底有無撿到小包
    包？）沒有；（除了在警察局之外，為何在偵查中也是這麼
    說？提示偵查卷第59頁被告偵訊筆錄）那時候我緊張，筆錄
    以前就這樣說了，所以也就這樣說了；（為何98年10月13
    日通緝到案，你在法官面前也是這樣說？提示本院訊問筆錄
    ）想說當時被抓到時候是這樣說，所以後來我都這樣說；（
    你有無跟張智豪說過叫他幫你，不要說是你賣給他安非他命
    ？）在地檢署時候有；（你所謂在地檢署的時候，是指什麼
    時候？）當天被抓的時候，送來地檢署，被押在地檢署拘留
    室的時候；（你是怎麼跟張智豪怎麼說的？）在警察局時候
    製作筆錄，我就知道張智豪他筆錄說我賣他安非他命，賣毒
    品給他，所以在地檢署時候，我才跟張智豪說到時候不要隨
    便亂講，講說毒品是我賣給你的；（那次你們說了什麼？）
    那一次就說是撿到，當時在地檢署時候，因為那時候張智豪
    說我毒品賣他，我很生氣，我就跟他說你為什麼亂說話，他
    說他很害怕，不知道說誰，我就跟他說不然我們就說東西是
    在公園撿到的，打開包包裡面看有3包東西，我就先把它打
    開看看，用手沾，也叫他沾，我就跟他說這個很像是安非他
    命，我就把那3包安非他命放在我鞋子裡面，我那時就是這
    樣跟張智豪說的；（你在3月22日在地檢署拘留室跟張智豪
    說好說是用撿的嗎？）是的等語（見原審卷第157頁至第159
    頁），而證人於檢察官訊問時亦證述：在拘留室時甲○○叫
    我幫他，我跟他認識很久，不忍心，所以才說是撿的等語（
    見偵查卷第72頁），足見證人於原審審理時所證扣案之甲基
    安非他命並非向被告購買，而係在公園內拾獲等語，顯然係
    證人為迴護被告，而依照先前與被告串證之內容所為之陳證
    ，其非屬實情，至為灼然。
  (三)至被告之辯護人雖辯稱：張智豪積欠被告款項近5萬元，並
    躲債多時，張智豪為不利被告之證述，亦難排除係出於嫌隙
    ，又張智豪既長期積欠被告款項不還，被告豈會信賴證人之
    現金能力而販賣安非他命毒品等語，惟張智豪縱有積欠被告
    將近5萬元之款項，惟張智豪於本件案發後，尚且願意接受
    被告之請託而為不實之證詞，足見證人張智豪並未因積欠被
    告債務遭被告追索，而心生嫌隙，被告及證人張智豪於原審
    審理時亦均陳稱兩人除上開債務外，並無任何嫌隙或仇恨等
    語，是本件尚無證據證明證人張智豪確有可能因上開債務關
    係而故為誣攀之詞。另外，張智豪積欠被告款項不還與被告
    是否會販毒給張智豪，係屬二事，且兩人間本次毒品交易既
    屬現金交易，一手交錢、一手交貨，自無被告是否會信賴張
    智豪之現金能力而販賣甲基安非他命給張智豪之問題，是辯
    護人上開所辯，亦無從令本院為有利於被告之認定。又被告
    辯護人另辯稱：按最高法院對供出毒品來源之證人證詞，限
    制其證據價值，認除有積極證據足以擔保其證述之真實性外
    ，不得作為被告有罪之唯一證據，即類似刑事訴訟法第156
    條第2項自由心證之例外規定，準此，尚難單憑證人張智豪
    為警查獲後指證被告販毒，即逕認被告有販毒之犯行云云。
    經查目前社會上非法販賣海洛因、甲基安非他命犯罪之型態
    不一，有所謂「大盤」、「中盤」或「小盤」販賣者，亦有
    吸食者彼此之間偶而互供有無之零星交易者，在屬前者之情
    形（即大中小盤），經深入查證，如機會掌握得宜，或許可
    查獲與非法販賣安非他命有關之販賣工具（諸如電子秤、帳
    冊、分裝袋等物）或多數知情或購買者等證人之證詞，以作
    為法院判決認定之依據，然在後者之情形（即吸食者之間偶
    發性零星交易），因該種零星交易犯罪行為，在性質上本無
    須使用任何販賣工具，亦無須記載帳冊，且其交易時間短暫
    （僅須數秒之時間），交易方法簡單隱密（在不易為人注意
    之場所一手交錢，一手交貨），交易對象單純（買方僅一人
    ），交易時未必有他人在場知悉其事，亦無所謂犯罪之被害
    人，在被告堅不承認其犯行之情況下，茍非警方事先獲知情
    報而埋伏於交易現場當場查獲，否則往往僅能在事後依據購
    買者之供出來源作為認定事實之主要依據，本件被告涉嫌非
    法販賣甲基安非他命予證人張智豪之犯罪型態即屬此類情形
    之標準型態，惟法院固不應僅憑購買者片面之指證，不查明
    是否與事實相符即遽行據以認定被告之非法販賣甲基安非他
    命犯行，亦不應不調查其他相關事證，即片面依購買者之指
    證而認定被告犯罪，然於此不得不予特別說明者，即毒品購
    買者所為不利於被告之指證在證據法則上亦屬「人證」之一
    種，與「被告之自白」經法律特別規定不得作為認定事實唯
    一證據之情形顯然不同，茍購買者之指證並無「重大」矛盾
    瑕疵，亦未違背經驗法則與論理法則，且核與案件之其他相
    關事實（如有吸用毒品之背景、彼此無重大仇隙，指證態度
    明確肯定、指證係基於自由意識、彼此常有互供有無之現象
    等）相符者，自應認其所為不利於被告之指證已有前述各項
    相關事實情況證據以資佐證，而強化其證言之憑信性，此時
    ，法院即應依其職權本於法律規定之採證法則判斷其證言之
    憑信性以認定事實，不應執著於未能查得其他「直接物證」
    或其他所謂之直接「補強證據」，即對購買者所為對被告不
    利之明確指證，全然棄置不採，而遽為被告無罪之諭知。經
    查本件除證人張智豪之證述外，並扣得張智豪向被告購得之
    毒品甲基安非他命1包，且據證人所述於購得系爭毒品甲基
    安非他命後即有吸食，證人張智豪於98年3月22日凌晨經警
    查獲後採尿送驗，確有安非他命、甲基安非他命陽性反應，
    再本件被告於98年3月22日經警查獲後遭警方移送臺灣臺北
    地方法院檢察署而於該署拘留室候訊時，與張智豪勾串，要
    求張智豪與其為相同內容之證述（即扣案毒品係於小公園內
    拾獲），可見被告應係於遭警查獲後，因恐為警發覺其販毒
    之事實，而故意捏造於小公園內拾獲扣案毒品之情，並要求
    證人張智豪配合證述，其若無販賣行為，又何須如此？以上
    各點均足以作為證人張智豪證述之補強證據，是本案並非如
    辯護人所言僅憑證人張智豪為警查獲後指證被告販毒，即逕
    認被告有販毒之犯行，附此敘明。
  (四)按非法販賣甲基安非他命毒品係政府嚴予查緝之違法行為，
    且甲基安非他命毒品無公定之價格，並可任意分裝或增減其
    份量，而每次買賣之價量，亦隨時依雙方關係之深淺、當時
    之資力、需求程度及對行情之認知等因素而異其標準，非可
    一概而論，因之販賣之獲利，除經坦承犯行或價量均臻明確
    外，委難察得實情，惟販賣之人從價差或量差中牟利之方式
    雖異，其販賣行為在意圖營利則同一，尤以本件證人張智豪
    尚積欠被告將近5萬元之款項，張智豪前債未清，被告應無
    免費提供或未從中獲取利益而販賣毒品給張智豪之理。是本
    件被告應有營利之意圖，灼然至明。本件事證明確，被告販
    賣第二級毒品之犯行，可以認定，自應依法論科。
二、被告行為後，毒品危害防制條例第4條已於98年5月20日修正
    公布，針對當次公布之修正條文，未另訂施行日期（至原毒
    品危害條例條例第36條所規定：「本條例自公布後六個月施
    行」，核其所稱「本條例」係指係92年7月9日修正公布之該
    條例，並非指98年5 月20日公布之部分修正條文），惟法律
    既經制定或修正並經總統公布，自應依一般原則，自公布日
    起算第三日起發生效力。是98年5 月20日公布之毒品危害防
    制條例修正條文之生效日期，應自公布日起至第三日即98年
    5 月22日發生效力。而按刑法第2條第1項規定：「按行為後
    法律有變更者，適用行為時之法律，但行為後之法律有利於
    行為人者，適用最有利於行為人之法律」，因被告行為時之
    毒品危害防制條例第4條第2項規定：「製造、運輸、販賣第
    二級毒品者，處無期徒刑或七年以上有期徒刑，得併科新臺
    幣七百萬元以下罰金」，修正後則規定：「製造、運輸、販
    賣第二級毒品者，處無期徒刑或七年以上有期徒刑，得併科
    新臺幣一千萬元以下罰金」。是上開條文修正後已將得併科
    之罰金提高，自應以被告行為時之規定對被告較為有利。
三、按甲基安非他命屬毒品危害防制條例第2條第2項第2款所列
    之第二級毒品，核被告所為，係犯修正前毒品危害防制條例
    第4條第2項之販賣第二級毒品罪，其販賣前持有毒品之低度
    行為，為販賣毒品之高度行為所吸收，不另論罪。被告前有
    如犯罪事實欄所記載經執行有期徒刑完畢之犯罪前案紀錄，
    有本院被告前案紀錄表在卷可按，其於受徒刑之執行完畢後
    ，5年以內故意再犯本案有期徒刑以上之罪，為累犯，除無
    期徒刑部分，依法不得加重其刑外，有期徒刑及罰金部分應
    依刑法第47條第1項之規定，加重其刑。原審予以論罪科刑
    固非無見，惟無期徒刑不得加重，刑法第65條第1項訂有明
    文，原審於判決理由欄內記載「被告前有如犯罪事實欄所記
    載經執行有期徒刑完畢之犯罪前案紀錄，此有前開本院被告
    前案紀錄表在卷可按，其於受徒刑之執行完畢後，5年以內
    故意再犯本案有期徒刑以上之罪，為累犯，應依刑法第47條
    第1項之規定，加重其刑」。就法定刑無期徒刑部分亦予以
    加重，即有違誤，被告仍執原詞上訴否認犯罪，雖無理由，
    惟原審判決既有上開可議之處，仍屬無可維持，自應由本院
    予以撤銷改判。爰審酌被告無視於國家防制毒品危害之禁令
    ，竟販售毒品牟利，不僅助長毒品氾濫，戕害他人之身心發
    展，且足以使購買而施用者導致精神障礙、性格異常，甚至
    造成生命危險之生理成癮性及心理依賴性，戕害國民身心健
    康；以及被告所販賣之對象單一，數量不多，情節尚非重大
    及被告犯後態度等一切情狀，量處如主文第二項所示之刑。
    又按犯第4條至第9條、第12條、第13條或第14條第1項、第2
    項之罪者，其供犯罪所用或因犯罪所得之財物，均沒收之，
    如全部或一部不能沒收時，追徵其價額或以其財產抵償之，
    毒品危害防制條例第19條第1項定有明文。此規定係採義務
    沒收主義，凡供犯罪所用或因犯罪所得之財物，且屬犯人所
    有者，均應宣告沒收。本件被告販賣第二級毒品甲基安非他
    命與張智豪，其犯罪所得1,000元雖未扣案，亦應依毒品危
    害防制條例第19條第1項之規定，宣告沒收之，如全部或一
    部不能沒收時，以其財產抵償之。又被告所販賣給張智豪、
    經警於張智豪身上所扣得之甲基安非他命驗餘淨重0.1137公
    克，係屬於第二級毒品，且係與本案被告犯行有關之毒品，
    應依毒品危害防制條例第18條第1項前段宣告沒收銷燬之（
    已鑑驗耗損之第二級毒品甲基安非他命，因已滅失，毋庸再
    予宣告沒收）。至除去甲基安非他命後所遺留之包裝袋1個
    ，雖係用於包裹甲基安非他命毒品之外包裝，以防毒品裸露
    、潮濕而為被告販賣甲基安非他命所用之物，惟因被告已將
    該包毒品售給張智豪，自難認該包裝袋係屬於被告所有，此
    部分爰不予宣告沒收。至警方於被告身上所扣得之上開3包
    甲基安非他命毒品，核與本件被告之販賣甲基安非他命毒品
    犯行無涉，自不予宣告沒收，併此敘明。
四、至於被告辯護人於本院審理時聲請對被告為測謊鑑定，本院
    認測謊之理論依據為犯罪嫌疑人說謊必係為逃避法律效果，
    恐為人發現遭受法律制裁，在面對法律後果時即感受到外在
    環境中之危險，因人類的本能而驅使其作出說謊之自衛模式
    ，此一本能即生理上自主神經系統迅速釋放能量，致內分泌
    、呼吸、脈膊及血液循環加速，使之有能量應付危機，測謊
    技術即在將受測者回答各項問題時之生理反應變化，使用測
    量儀器以曲線之方式加以記錄，藉曲線所呈現生理反應之大
    小，以受測者回答與案情相關的問題之生理反應與回答預設
    為情緒上中立問題的平靜反應作比較，而判斷受測者有無說
    謊。然人之生理反應受外在影響因素甚夥，諸如疾病、高度
    冷靜的自我抑制、激憤的情緒、受測以外其他事件之影響等
    ，不止於說謊一項，且與人格特質亦有相當之關連，亦不能
    排除刻意自我控制之可能性，是以縱使今日之測謊技術要求
    對受測者於施測前後均須進行會談，以避免其他因素之干擾
    ，惟科學上仍不能證明此等干擾可因此而完全除去之，是以
    生理反應之變化與有無說謊之間，尚不能認為有絕對之因果
    關係；況科學鑑識技術重在「再現性」，亦即一再的檢驗而
    仍可獲得相同之結果，如指紋、血型、去氧核糖核酸之比對
    ，毒品、化學物質、物理性質之鑑驗等，均可達到此項要求
    ，可在審判上得其確信，至於測謊原則上沒有再現性，蓋受
    測之對象為人，其生理、心理及情緒等狀態在不同的時間不
    可能完全相同，與前開指紋比對或毒品鑑驗之情形有異，加
    之人類有學習及避險之本能，一再的施測亦足使其因學習或
    環境及過程的熟悉而使其生理反應之變化有所不同，故雖測
    謊技術亦要求以再測法而以兩次以上之紀錄進行研判，然與
    現今其他於審判上公認可得接受之科學鑑識技術相較，尚難
    藉以獲得待證事實之確信，是測謊技術或可作為偵查之手段
    ，以排除或指出偵查之方向，然在審判上尚無法作為認定有
    無犯罪事實之基礎。被告辯護人聲請對被告為測謊鑑定，依
    上說明，本院認本件已事證明確，無須再對被告為測謊鑑定
    ，附此敘明。
據上論斷，應依刑事訴訟法第369條第1項前段、第364條、第299
條第1項前段，98年5月20日修正前毒品危害防制條例第4條第2項
、第18條第1項前段、第19條第1項，刑法第2條第1項前段、第11
條、第47條第1項，判決如主文。
本案經檢察官侯寬仁到庭執行職務。
中    華    民    國    99    年    6     月    18    日
            刑事第十五庭  審判長法  官  吳昭瑩
                                法  官  吳炳桂
                                法  官  賴邦元
以上正本證明與原本無異。
如不服本判決，應於收受送達後10日內向本院提出上訴書狀，其
未敘述上訴之理由者並得於提起上訴後10日內向本院補提理由書
（均須按他造當事人之人數附繕本）「切勿逕送上級法院」。
                                書記官  鄭信昱
中    華    民    國    99    年    6     月    18    日
附錄：本案論罪科刑法條全文
修正前毒品危害防制條例第4條
製造、運輸、販賣第一級毒品者，處死刑或無期徒刑；處無期徒
刑者，得併科新臺幣 1 千萬元以下罰金。
製造、運輸、販賣第二級毒品者，處無期徒刑或 7 年以上有期
徒刑，得併科新臺幣 700萬元以下罰金。

司法院資訊處製作；財團法人民間司法改革基金會備份。
